【裁判字號】    99,審訴,65
【裁判日期】    990604
【裁判案由】    違反毒品危害防制條例
【裁判全文】
臺灣新竹地方法院宣示判決筆錄          99年度審訴字第65號
公  訴  人  臺灣新竹地方法院檢察署檢察官
被      告  甲○○
指定辯護人  本院公設辯護人  乙○○
上列被告因違反毒品危害防制條例一案，經檢察官提起公訴（99
年度毒偵字第21號）後，聲請本院改依協商程序而為判決，於中
華民國99年6 月4 日下午4 時在本院刑事第十一法庭宣示判決，
出席職員如下：
                                    審判長法  官  馮俊郎
                                          書記官  蕭汝芳
                                          通  譯  楊德光
法官起立朗讀判決主文、犯罪事實要旨、處罰條文，及告以上訴
限制、期間並提出上訴狀之法院，且諭知記載其內容：
一、主  文：
    甲○○施用第一級毒品，累犯，處有期徒刑壹年貳月。又施
    用第二級毒品，累犯，處有期徒刑拾月。應執行有期徒刑壹
    年捌月。
二、犯罪事實要旨：
（一）甲○○前曾於民國90年9 月間，因妨害國幣懲治條例案
      件，經臺灣桃園地方法院（下稱桃園地院）於92年6 月17
      日，以90年度訴字第1911號判決，判處有期徒刑4 年6 月
      ，嗣提起上訴，經臺灣高等法院於93年1 月14日，以92年
      度上訴字第3646號判決，撤銷原判決，改判有期徒刑3 月
      10月，嗣於93年3 月10日確定；又於90年9 月間，因違
      反毒品危害防制條例案件，經桃園地院於92年6 月9 日，
      以92年度訴字第356 號判決，判處有期徒刑10月，嗣於92
      年7 月24日確定；又於92年10月間，因詐欺案件，經桃
      園地院於94年8 月25日，以93年度訴字第1895號判決，判
      處有期徒刑6 月，嗣於94年10月11日確定；又於92年12
      月間，因違反毒品危害防制條例案件，經桃園地院於93年
      6 月30日，以93年度訴字第903 號判決，分別判處有期徒
      刑1 年、8 月，並經定應執行刑為有期徒刑1 年6 月，嗣
      於93年8 月21日確定。嗣因減刑條例之施行，上開案件
      之罪經減為有期徒刑5 月，並與案件不予減刑之罪定應
      執行刑為有期徒刑4 年2 月確定，另上開、案件之罪
      ，則分別減為有期徒刑3 月、6 月、4 月，並經定應執行
      刑為有期徒刑1 年確定，上開案件接續執行，於92年11月
      26日入監執行，並於97年2 月4 日縮短刑期假釋付保護管
      束出監，嗣於97年7 月1 日保護管束期滿假釋未經撤銷視
      為執行完畢。
（二）甲○○前於89年2 月間，因施用第二級毒品案件，經本院
      以89年度毒聲字第973 號裁定送觀察、勒戒，並於89年5
      月7 日入所執行觀察勒戒後，認無繼續施用毒品之傾向，
      於89年5 月30日出所執行完畢，嗣經臺灣新竹地方法院檢
      察署檢察官於89年5 月30日以89年度毒偵字第708 號為不
      起訴處分確定。
（三）甲○○不知警惕，又於90年9 月間，因施用第一級毒品案
      件，經桃園地院以91年度毒聲字第1552號裁定送勒戒處所
      觀察、勒戒後，因認有繼續施用毒品之傾向，再經桃園地
      院以91年度毒聲字第3730號裁定令入戒治處所施以強制戒
      治1 年，於92年1 月9 日入所執行，嗣其強制戒治執行滿
      3 月後，經戒治處所認無繼續戒治之必要，乃報由檢察官
      聲請桃園地院以92年度毒聲字第1628號裁定停止戒治，於
      92年6 月23日因停止其處分而出監，所餘戒治期間付保護
      管束，然甲○○因於此期間內違反保護管束應遵守事項情
      節重大，嗣經桃園地院以92年度毒聲字第3620號裁定撤銷
      停止戒治，然因毒品危害防制條例於93年1 月9 日修正施
      行而報結；同時其本次非法施用第一級毒品之犯行，亦經
      桃園地院於92年6 月9 日，以92年度訴字第356 號判決，
      判處有期徒刑10月，嗣於92年7 月24日確定，其執行情形
      詳如前述（一）部分。
（四）甲○○竟不知警惕，又於92年12月間，因施用第一級、第
      二級毒品案件，經桃園地院於93年6 月30日，以93年度訴
      字第903 號判決，分別判處有期徒刑1 年、8 月，並經定
      應執行刑為有期徒刑1 年6 月，嗣於93年8 月21日確定，
      其執行情形詳如前述（一）部分。
（五）甲○○仍不知警惕，又於98年4 月間，因施用第一級毒品
      案件，經本院於98年9 月16日，以98年度審訴字第447 號
      判決，判處有期徒刑1 年，嗣提起上訴，經臺灣高等法院
      於98年12月25日，以98年度上訴字第4907號判決駁回上訴
      ，嗣於99年2 月22日確定。
（六）甲○○不知悔改，又於98年7 月間，因施用第一級、第二
      級毒品案件，經本院於98年10月5 日，以98年度審訴字第
      702 號、第703 號判決，分別判處有期徒刑1 年、1 年、
      8 月、8 月，並經定應執行刑為有期徒刑2 年6 月，嗣提
      起上訴，經臺灣高等法院於98年11月25日，以98年度上訴
      字第4452號、第4453號判決駁回上訴，嗣再提起上訴，經
      最高法院於99年2 月10日，分別以99年度台上字第825 號
      判決、99年度台上字第828 號判決，駁回上訴確定。
（七）甲○○竟不知悔改，又於98年8 月間，因施用第一級、第
      二級毒品案件，經本院於98年10月21日，以98年度審訴字
      第809 號判決，分別判處有期徒刑7 月、5 月，並經定應
      執行刑為有期徒刑10月，嗣提起上訴，經臺灣高等法院於
      98年12月30日，以98年度上訴字第4992號判決駁回上訴，
      嗣於99年1 月21日確定。
（八）甲○○仍不知悔改，又於98年10月間，因施用第一級、第
      二級毒品案件，經本院於99年1 月12日，以98年度審訴字
      第918 號判決，分別判處有期徒刑1 年1 月、9 月，並經
      定應執行刑為有期徒刑1 年6 月。
（九）甲○○不知悛悔，於前開觀察勒戒處分執行完畢釋放後，
      「5 年內再犯」施用毒品案件，並經法院判處罪刑確定後
      ，(1)復基於施用第一級毒品海洛因的犯罪意思，於98年11
      月30日晚上某時許，在其位於桃園市的租屋處，以將海洛
      因粉末置入針筒內，再加水注射入體內之方式，施用第一
      級毒品海洛因1 次。(2)另基於施用第二級毒品甲基安非他
      命的犯罪意思，於98年11月29日某時許，在桃園租屋處，
      以將甲基安非他命置於玻璃球吸食器內，再以火燒烤，吸
      其煙霧之方式，施用第二級毒品甲基安非他命1 次。嗣於
      98年12月1 日下午4 時許，在臺北市政府警察局信義分局
      ，接受列管毒品人口調驗，經警採集其尿液送驗，結果呈
      嗎啡陽性及安非他命、甲基安非他命陽性反應，始悉上情
      。
三、處罰條文：
    毒品危害防制條例第10條第1 項、第2 項，刑法第11條前段
    、第47條第1 項、第51條第5 款。
四、協商判決除有刑事訴訟法第455 條之4 第1 項第1 款於本訊
    問程序終結前，被告撤銷協商合意或檢察官撤回協商聲請者
    ；第2 款被告協商之意思非出於自由意志者；第4 款被告所
    犯之罪非第455 條之2 第1 項所定得以協商判決者；第6 款
    被告有其他較重之裁判上一罪之犯罪事實者；第7 款法院認
    應諭知免刑或免訴、不受理者情形之一，及違反同條第2 項
    「法院應於協商合意範圍內為判決；法院為協商判決所科之
    刑，以宣告緩刑或2 年以下有期徒刑、拘役或罰金為限」之
    規定者外，檢察官與被告均不得上訴。
五、如有前項得上訴之情形，得自收受宣示判決筆錄送達之日起
    10日內，向本院提出上訴書狀，上訴於第二審法院。
中    華    民    國    99    年    6     月    4     日
                    刑事第九庭書  記  官      蕭汝芳
                              審判長法官      馮俊郎
以上筆錄正本係照原本作成。
中    華    民    國    99    年    6     月    4     日
                              書  記  官      王思穎
附錄本案處罰實體法條全文：
毒品危害防制條例第10條第1 項、第2 項：
施用第一級毒品者，處6 月以上5 年以下有期徒刑。
施用第二級毒品者，處3 年以下有期徒刑。

司法院資訊處製作；財團法人民間司法改革基金會備份。
